臺灣新北地方法院民事裁定
111年度簡聲抗字第48號
抗  告  人  王英昭  

相  對  人  黃怡螢  
上列當事人間聲請確定訴訟費用額事件，抗告人對於民國111年9
月2日本院三重簡易庭111年度重聲字第133號裁定提起抗告，本
院裁定如下：
    主  文
抗告駁回。
抗告程序費用由抗告人負擔。
    理  由
一、抗告意旨略以：緣相對人因其所有之3樓浴室天花板有濕潤
    現象，而向4樓屋主即抗告人起訴請求修復漏水，惟因抗告
    人係以自然正常生活方式使用浴室，並未進行任何施工或破
    壞，雙方為釐清責任同意由社團法人新北市土木技師公會（
    下稱新北市土木技師公會）進行鑑定，並同意負擔鑑定費用
    ，嗣滲漏水原因經鑑定為係營造商就浴室水泥防水施工不良
    及屋齡超過10年水泥防水層老化所致，與抗告人不存在全部
    關聯，故應基於衡平原則訂定分配裁判費負擔數額，而非由
    抗告人負擔全部之鑑定費用，爰依法提起抗告等語。
二、按法院未於訴訟費用之裁判確定其費用額者，第一審受訴法
    院於該裁判有執行力後，應依聲請以裁定確定之；依此裁定
    所確定之訴訟費用額，應於裁定送達之翌日起，加給按法定
    利率計算之利息，民事訴訟法第91條第1項、第3項定有明文
    。此一確定訴訟費用額之程序，僅在審究有求償權之一造當
    事人所開列之費用項目，及其提出支付費用之計算書等證據
    ，是否屬於訴訟費用之範圍，以確定應負擔訴訟費用之他造
    當事人所應賠償其訴訟費用之數額。至訴訟費用究應由何人
    負擔？按何比例負擔？悉依命負擔訴訟費用之確定裁判主文
    定之，不容於確定訴訟費用額之程序中，更為不同之酌定（
    最高法院98年度台抗字第705號裁定意旨參照）。又訴訟費
    用之全部，除裁判費外，尚包括民事訴訟法第77條之23至第
    77條之25所定費用在內。是法院囑請鑑定之鑑定費用依民事
    訴訟法第77條之23規定，亦屬訴訟費用之一部。
三、經查：
　㈠抗告人與相對人間請求修復漏水等事件，經本院以110年度重
    建簡字第26號判決抗告人敗訴，並命第一審訴訟費用由抗告
    人負擔，且該判決已於111年8月2日確定在案等情，有上開
    判決暨確定證明書在卷可按（見原審卷第11-15頁）。又相
    對人預納之第一審訴訟費用除裁判費新臺幣（下同）1,660
    元外，尚有囑託新北市土木技師公會鑑定之費用14萬元等情
    ，亦經原審調取上開卷宗審查無訛，且有相對人提出之新北
    市土木技師公會110年10月14日新北技字第1100002257號函
    暨電子發票證明聯、統一收據、匯款申請書附卷可稽（見原
    審卷第19-29頁）。是原審於抗告人與相對人間請求修復漏
    水等訴訟之終局判決確定後，依相對人聲請確定訴訟費用額
    ，而認抗告人應負擔之訴訟費用額為14萬1,660元，並加給
    自原裁定送達翌日起算之法定利息，於法並無不合。
　㈡至抗告人雖以前揭情詞提起抗告，惟揆諸上開說明，確定訴
    訟費用額之裁定程序，僅在確定義務人應賠償權利人之具體
    數額，至訴訟費用應由何人負擔及應負擔之比例，悉依命負
    擔訴訟費用額之確定裁判主文定之，不容於確定訴訟費用額
    程序中，更為不同之酌定。是原審依相對人聲請而裁定確定
    訴訟費用額，係抗告人於上開訴訟事件確定後，依上開確定
    判決意旨本應負擔之訴訟費用，抗告人前開所陳，核與本件
    確定訴訟費用額事件之判斷無涉，即非本件確定訴訟費用裁
    定程序所需審究。從而，原審依聲請確定抗告人應負擔之訴
    訟費用額，核無違誤，抗告意旨指摘原裁定不當，求予廢棄
    ，為無理由，應予駁回。
四、據上論結，本件抗告為無理由，爰裁定如主文。
中　　華　　民　　國　　111 　年　　11　　月　　8 　　日
                民事第三庭    審判長法　官　饒金鳳
                                    法　官　徐玉玲
                                    法　官　王士珮
以上正本係照原本作成。
本裁定不得再抗告。
中　　華　　民　　國　　111 　年　　11　　月　　8 　　日
                                    書記官　李依芳